Inventaris van het archief van de Kwartiermeester-Generaal en Generale Staf, (1808) 1815-1844
Nationaal Archief, Den Haag
- STATISTIEK., VII.
  - Statistieke gegevens van de gemeenten in de provincies., 218-246
    - Antwerpen,1815, 218; 1 pak
    - Henegouwen,1815, 219; 1 pak
    - Limburg, 1815, 220-223; 4 pakken
      - Bestanddeel 1, 220
      - Bestanddeel 2, 221
      - Bestanddeel 3, 222
      - Bestanddeel 4, 223
    - Luik, 1815, 224-227; 4 pakken
      - Bestanddeel 1, 224
      - Bestanddeel 2, 225
      - Bestanddeel 3, 226
      - Bestanddeel 4, 227
    - Luxemburg, 1815, 1816, 1821, 228-232; 5 pakken
      - Bestanddeel 1, 228
      - Bestanddeel 2, 229
      - Bestanddeel 3, 230
      - Bestanddeel 4, 231
      - Bestanddeel 5, 232
    - Namen, 1815, 1821, 233-236; 4 pakken
      - Bestanddeel 1, 233
      - Bestanddeel 2, 234
      - Bestanddeel 3, 235
      - Bestanddeel 4, 236
    - Noord-Brabant, 1815, 237; 1 pak
    - Oost-Vlaanderen, 1821, 238-239; 2 pakken
      - Bestanddeel 1, 238
      - Bestanddeel 2, 239
    - West-Vlaanderen, 1815, 240-241; 2 pakken
      - Bestanddeel 1, 240
      - Bestanddeel 2, 241
    - Zeeland, 1815, 242; 1 pak
    - Zuid-Brabant, 1815, 243-246; 4 pakken
      - Bestanddeel 1, 243
      - Bestanddeel 2, 244
      - Bestanddeel 3, 245
      - Bestanddeel 4, 246
  - Controleregister op de statistieke vragen beantwoord door de gemeenten in de Zuidelijke provincies., 1815; 247; 1 band
  - Statistiek tableau behelzende discripties omtrent het plaatsen der troepen tot het houden van oefeningen en manoeuvres en het formeren en plaatsen van een kamp voor 25000 man in de maand september van het jaar 1817 in de Zuidelijke Nederlanden., 248; 1 stuk
    Opgemaakt ingevolge aanschrijving van de Lt.-Generaal baron Evers, commandant in het 6de Groot Militair Commando, d.d. 26 januari 1817.
- AGENDA'S., VIII.
  - Agenda's op de ingekomen en uitgegane stukken., 1815-1835; 249-265; 17 banden
    - Bestanddeel 1, 249
    - Bestanddeel 2, 250
    - Bestanddeel 3, 251
    - Bestanddeel 4, 252
    - Bestanddeel 5, 253
    - Bestanddeel 6, 254
    - Bestanddeel 7, 255
    - Bestanddeel 8, 256
    - Bestanddeel 9, 257
    - Bestanddeel 10, 258
    - Bestanddeel 11, 259
    - Bestanddeel 12, 260
    - Bestanddeel 13, 261
    - Bestanddeel 14, 262
    - Bestanddeel 15, 263
    - Bestanddeel 16, 264
    - Bestanddeel 17, 265
  - Agenda op de ingekomen stukken., 1841-1844 april 30; 266; 1 band
  - Agenda's op de correspondentie genoemd in:, 267-273
    - Inv.nrs. 70 en 135. 1841-1844, 267; 1 katern
    - Inv.nrs. 30 en 105. 1839-1840, 268; 1 omslag
    - Inv.nrs. 66 en 136. 1839-1841, 269; 1 stuk
    - Inv.nrs. 68 en 138., 270; 1 stuk
    - Inv.nrs. 35 en 110. 1839-1841, 271; 1 omslag
    - Inv.nrs. 69-134. 1841-1844, 272; 1 stuk
    - Inv.nr. 137. 1839-1840, 273; 1 omslag
- INDICES., IX.
  - Alfabetische index op de ingekomen stukken over de jaren, 1816-1818; 274; 1 band
  - Alfabetische index op de correspondentie genoemd in de nrs. 69- en 134., 1841-1844; 275; 1 band